【裁判字號】    98,訴,424
【裁判日期】    980806
【裁判案由】    損害賠償
【裁判全文】
臺灣新竹地方法院民事裁定               98年度訴字第424號
原      告  泓瀚科技股份有限公司
法定代理人  乙○○
訴訟代理人  鄭勵堅律師
            李佳玲律師
被      告  諾得科技股份有限公司
兼  上一人
法定代理人  甲○○
上列當事人間請求損害賠償事件，本院裁定如下：
    主  文
本件移送臺灣士林地方法院。
    理  由
一、按訴訟，由被告住所地之法院管轄；對於私法人或其他得為
    訴訟當事人之團體之訴訟，由其主事務所或主營業所所在地
    之法院管轄。共同訴訟之被告數人，其住所不在一法院管轄
    區域內者，各該住所在地之法院俱有管轄權。訴訟之全部或
    一部，法院認為無管轄權者，依原告聲請或依職權以裁定移
    送其管轄法院，民事訴訟法第1條第1項、第2條第2項、第20
    條、第28條第1項分別定有明文。
二、查本件被告甲○○之住所係在台北市○○區○○街184巷2號
    3樓，被告諾得科技股份有限公司係設在台北市○○區○○
    街125巷32之3號4樓，均非在本院管轄區域內，有原告提出
    之被告甲○○戶籍暨被告諾得科技股份有限公司變更登記表
    在卷可稽。又原告係依侵權行為之法律關係訴請被告連帶賠
    償，且依原告之主張，被告甲○○侵權行為之行為地應係在
    被告諾得科技股份有限公司主營業所（參原證3訂購單），
    亦非在本院管轄區域內，此為原告所不爭執。再原告主張其
    係因遭被告甲○○之詐騙陸續出貨，然原告主張因遭被告甲
    ○○之詐騙陸續出貨後交付貨物之地點或係在臺北市○○區
    ○○路3段50巷1號3樓，或係在桃園縣龜山鄉公西村1鄰3-42
    號，或係在臺北市○○○路168號13樓（參原證3-1至3-7）
    ，故原告主張被告侵權行為之結果發生地亦均非在本院管轄
    區域內。揆諸首揭規定，本件無論被告之住所、主營業所，
    或侵權行為之行為地、結果發生地，均非在本院管轄區域內
    ，本院自無管轄權。至原告主張被害人因遭詐騙而匯款之匯
    款地銀行亦為侵權行為結果地，固堪足採認，然此乃係因被
    害人匯款時即已將被詐騙之款項「交付」，即被詐騙之款項
    於匯款時已脫離被害人之管領，故應認被害人被詐騙時之匯
    款地銀行確屬侵權行為結果發生地。然本件原告係主張被告
    詐騙原告之貨物，原告之出貨地固當然係在原告之主營業所
    ，惟原告並非在出貨地將貨物交付被告，而係分別在上開交
    付貨物地點將貨物交付被告，故原告所主張被詐騙之貨物迄
    交付被告前應仍為原告所管領，必待原告將所主張被詐騙之
    貨物「交付」被告時，始能認該「交付貨物之處所」係詐欺
    取財侵權行為之結果發生地，而難認原告之「出貨地」為詐
    欺取財侵權行為之結果發生地。據此，原告以被害人因遭詐
    騙而匯款之匯款地銀行為侵權行為結果地，而比附援引認原
    告被詐騙貨物之「出貨地」即相當於該案例所指之匯款地銀
    行，因認原告被詐騙貨物之「出貨地」亦為詐欺取財侵權行
    為之結果發生地，自難採認。
三、綜上，原告向無管轄權之本院起訴，顯係違誤，爰依職權將
    件移送於該管轄之臺灣士林地方法院。
四、依民事訴訟法第28條第1項，裁定如主文。
中    華    民    國  九十八  年    八    月    六    日
                              臺灣新竹地方法院民事第二庭
                                  法  官  汪銘欽
以上正本係照原本作成。
如不服本裁定，應於送達後10日內向本院提出抗告狀。
中    華    民    國  九十八  年    八    月    六    日
                                  書記官  巫芳瑩


司法院資訊處製作；財團法人民間司法改革基金會備份。
